Aurélien Dos Santos

Développeur web full-stack et multimédia

Téléphone 06 68 84 92 00

Email aureliendsantos@gmail.com LinkedIn linkedin.com/in/aureliendossantos Portfolio aureliendossantos.com/portfolio

Disponible fin octobre 2024, j'ai réalisé plusieurs projets autour de l'écosystème TypeScript, React, Astro et Node.js. J'ai également une expérience significative en ingénierie pédagogique, en développement sur Unity et en réalisation vidéo. Par ailleurs, je suis passionné de cinéma expérimental, de photographie de voyage et de typographie.

Expérience

Agence Insolence

→ Chargé de projet (2021 — 2022)

Recrutement et accompagnement de trente auteurs spécialisés à travers la production de trois parcours CAP en ligne dédiés aux métiers de bouche.

→ Ingénieur pédagogique (2022 — 2023)

Conception de courtes formations certifiantes dédiées aux particuliers et aux professionnels. Réalisation de vidéos et conception d'activités interactives (Storyline).

→ Développeur web Next.js (2021 — 2023)

En parallèle de mes missions principales, j'ai amélioré les outils informatiques de l'agence. Administration de serveur Ubuntu et Moodle, développement de sites vitrines et d'applis web surmesure pour la gestion de l'équipe et du contenu.

Degica Publishing

→ Traducteur anglais (2018)

Traduction de RPG Maker, un logiciel de développement de jeux vidéo, dans le respect du vocabulaire technique de la série et de la communauté.

En entreprise individuelle

→ Réalisateur vidéo (2015 — 2018)

Films d'entreprise pour l'ESC Pau, le Technopole Hélioparc, Pôle Avenia, ADN Startup, AVEA La Poste, etc.

Projets

Game Dev Alliance

→ Président de l'association (2019 —)

Game Dev Alliance participe à la scène indépendante de création de jeux vidéo en animant des événements et une des plus grandes communautés francophones sur le sujet sur Discord.

→ Développeur web Hugo, Vue.js et GraphQL (2018 — 2021) Développement en équipe d'un wiki et d'un site de tutoriels, FaireDesJeux.fr. Gestion des contributions de la communauté sur GitHub.

→ Vidéaste (2012 —)

Depuis mes 15 ans, je réalise des tutoriels vidéo sur la création de jeux. Ma première série sur RPG Maker est devenue une référence francophone avec 1 million de vues cumulées. J'ai ensuite coréalisé des vidéos théoriques et d'actualité autour de l'industrie du jeu vidéo, rassemblant 30 000 abonnés.

Projets web individuels

→ Site personnel avec Astro (2023 —)

Mon blog, mon portfolio, mes voyages et une variété d'autres projets... Sur mon site statique, je développe de nombreux outils et API, tout en expérimentant sur la typographie et la navigation.

→ Jeu de survie en ligne avec Next.js et Prisma ORM (2023 —)

À la manière des anciens jeux d'aventure sur navigateur, les joueurs peuvent explorer l'île et construire des campements en collaboration avec les autres survivants.

Développement de jeux avec Unity et C#

→ **QRPG** (2023 —)

À mi-chemin entre jeu vidéo et jeu de société, QRPG est un jeu coopératif avec de véritables cartes à collectionner reconnues dans le jeu via des codes QR.

→ **PowerUp!** (2023)

J'ai dédié mon jeu éducatif de fin d'études au sujet de la transition écologique. PowerUp est un jeu de gestion dans lequel vous devez alimenter la ville en électricité.

Formation

Université Toulouse-Jean-Jaurès

 → Master Ingénierie de Formation, parcours Conception de Ressources Numériques (2021 — 2023)

Université de Pau

- → Licence Langue anglaise, Littérature et Civilisation anglophone (2018 2021)
- → IUT Informatique et Statistique Décisionnelle (2014 2016)

Langues

Français

→ Natif

Anglais

→ Capacité professionnelle complète

TOEIC: 955/990 (2016) et licence d'anglais (2021)

Espagnol et portugais

→ Notions